臺灣澎湖地方法院刑事附帶民事判決　　　　　　　　　　九十三年度附民字第六號
　　原　　　告　乙○○
　　被　　　告　甲○○
　　訴訟代理人　朱立人律師
右列被告因九十三年度易字第二二號詐欺案件，經原告提起附帶民事訴訟，本院判決
如下：
    主      文
被告應給付原告新台幣貳佰玖拾柒萬元，及自民國九十三年八月五日起至清償日止，
按週年利率百分之五計算之利息。
原告其餘之訴駁回。
本判決第一項於原告以新台幣玖拾玖萬元為被告供擔保後，得假執行。但被告如於執
行標的物拍定、變賣或物之交付前，以新臺幣貳佰玖拾柒萬元或等值之臺灣銀行無記
名可轉讓定期存單為原告預供擔保，得免為假執行。
原告其餘假執行之聲請駁回。
    事實及理由
甲、兩造之主張：
一、原告起訴主張：被告係位於澎湖縣馬公市○○路八十四之二號「沁樂園」公娼戶
    之員工，於民國八十二年間認識前往該店消費之原告。被告知悉原告為單身後，
    並無和原告結婚之真意，竟基於意圖為自己不法所有之概括犯意，於八十九年二
    月間，向原告詐稱願意與之結婚，並自八十九年二月間起至九十三年二月二十五
日止，在與原告見面時，告以其購買店面、整修房屋亟需用款等各種不實事由，
    使原告陷於錯誤，認為二人終將結婚，先後多次交付計達新台幣（下同）四百二
    十三萬二千元之款項予被告。原告爰依侵權行為、不當得利等法律關係，請求被
    告返還上開款項及利息，並聲明：被告應給付原告四百二十三萬二千元，及自起
    訴狀繕本送達被告翌日起至清償日止，按週年利率百分之五計算之利息；原告願
    供擔保，請准宣告假執行。
二、被告則以：被告並無詐騙原告金錢。自原告帳戶轉帳或匯款至被告名下之款項，
    僅二百九十七萬元，又該筆款項係被告自己工作所得，是被告請託原告代為存入
    帳戶而已等語資為抗辯。並聲明：請求駁回原告之訴及假執行之聲請，如受不利
    之判決，願供現金或臺灣銀行無記名可轉讓定期存單為擔保，請准免為假執行。
乙、得心證之理由
一、按附帶民事訴訟之判決，應以刑事訴訟判決所認定之事實為據，刑事訴訟法第五
    百條前段定有明文。查本件被告詐騙原告二百九十七萬元之犯罪事實，已據本院
    九十三年度易字第二二號刑事判決認定屬實，有該案卷證資料可稽。是本件民事
    求償部分，自應以此為判斷之基礎。
二、又按因故意或過失，不法侵害他人權利者，負損害賠償責任，民法第一百八十四
    條第一項前段定有明文。查原告因受被告詐騙，受有二百九十七萬元之財產上損
    害。從而，原告請求被告返還前揭款項，及自起訴狀繕本送達被告翌日（即九十
    三年八月五日）起至清償日止，按週年利率百分之五計算之利息，即屬有據，應
    予准許。逾此範圍之請求，即無理由，應予駁回。
三、兩造陳明願供擔保，聲請宣告假執行及免為假執行，就原告勝訴部分核無不當，
    分別酌定相當之擔保金額，予以准許。至於原告敗訴部分，假執行之聲請失所依
    附，應併駁回。
丙、結論：本件原告之訴，為一部有理由，一部無理由，依刑事訴訟法第五百零二條
    第一項、第二項、第四百九十一條第十款，民事訴訟法第三百九十條第二項、第
    三百九十二條第二項，判決如主文。
中      華      民      國      九十三     年     十一    月     十     日
                            臺 灣 澎 湖 地 方 法 院 刑 事 庭
                                  審判長法  官  管   安   露
                                        法  官  陳   介   安
                                        法  官  李   宛   玲
右正本證明與原本無異。
如不服本判決，應於送達後十日內，向本院提出上訴狀（須附繕本）。
中      華      民      國      九十三     年     十一    月    十一    日
                                        書記官  莊   茹   茵
